臺灣臺中地方法院刑事判決　　　　　　　　　　　　九十一年度訴字第一九七二號
　　公　訴　人　臺灣臺中地方法院檢察署檢察官
　　被　　　告　黃堯
右列被告因妨害公務等案件，經檢察官提起公訴（九十一年度偵字第八六八九號），
本院判決如左：
    主      文
黃堯服用酒類，不能安全駕駛動力交通工具而駕駛，處拘役伍拾日，如易科罰金，
以佰元折算壹日；又毀棄公務員職務上掌管之物品，處有期徒刑貳月，如易科罰金
，以佰元折算壹日。
    事      實
一、黃堯（起訴書誤載為甲○○，以下同）於民國九十一年四月三十日凌晨零時許
    ，在台中市○○路附近飲用四、五大杯生啤酒後，其平衡感、定向力及感覺能力
    均已有所障礙，顯已無法安全駕駛，竟仍於同日凌晨五時許，駕駛車牌號碼Ａ四
    －六三一六號自用小貨車，由台中市○○路出發欲進入國道一號高速公路，嗣於
    同日凌晨五時十六分許，在國道一號公路中清交流道北向入口匝道處（台中縣大
    雅鄉轄），因其行車車身偏離車道，而為內政部警政署國道公路警察局第三警察
    隊警員曾永輝、吳文雄攔檢，經施以酒精濃度測試結果發現黃堯吐氣所含酒精
    成份為每公升Ｏ．九八毫克，曾永輝及吳文雄遂將黃堯帶回國道公路警察局第
    三警察隊泰安分隊隊部辦公室（台中縣后里鄉轄）製作筆錄，詎黃堯於同日上
    午在該辦公室內，為湮滅自己酒後駕車之證據，竟趁隙取走警員放置於辦公桌上
    之酒測值測試單及黃堯之身分證與駕照，並毀棄隱匿酒測值測試單，且將身分
    證及駕照藏匿於所穿著之內褲中，隨即遭警員於其身上發現遭藏匿之身分證與駕
    照。
二、案經內政部警政署國道公路警察局第三警察隊報請臺灣臺中地方法院檢察署檢察
    官偵查起訴。
    理      由
一、訊據被告黃堯對於酒後駕車之事實坦承不諱，惟矢口否認有何毀棄酒測值測試
    單之犯行，辯稱：其僅取走其身分證及駕照，並未看到酒測值測試單云云。然查
    ：
(一)、被告酒後駕車，經測試其吐氣所含酒精濃度為每公升Ｏ．九八毫克等情，除據被
    告自白明確外，並經證人曾永輝於偵查中證述屬實，復有酒測值測試結果表列一
    份、測試觀察紀錄表一份、現場圖一份、舉發違反道路交通管理事件通知單影本
    一份附於偵查卷可稽。按參考醫學臨床標準，飲酒後酒精濃度呼氣已達每公升Ｏ
    ．點五五毫克者，其即呈現輕度銘酊、說話含糊、不穩、嘔心、多辯等症狀，實
    已達「不能安全駕駛」之標準；且經統計駕駛人於飲酒後吐氣酒精濃度達每公升
    Ｏ．五五毫克以上者，其駕車肇事率為一般正常人之十倍。被告於酒後吐氣所含
    酒精濃度已高達每公升Ｏ．九八毫克，且為警查獲時亦有車身偏離車道、語無倫
    次、意識模糊之情形，足見其已達不能安全駕駛之程度，允無疑義。被告此部分
    之自白核與事實相符，事證明確，其犯行洵堪認定。
(二)、被告經查獲警員帶至國道公路警察局第三警察隊泰安分隊隊部辦公室製作筆錄時
    ，趁隙自辦公桌上取回其身分證及駕照並藏置於其所穿著內褲中等事實，業據證
    人即查獲警員曾勇輝、吳文雄於偵查中證述屬實，且被告對於警員自其所著內褲
    中查獲其藏置之身分證及駕照之事實亦自承不諱。而證人曾勇輝、吳文雄於偵查
    中均證稱係將該酒測值測試單與被告之身分證、駕照一併放在辦公桌上，其等要
    去拿筆錄紙時，被告要求要上廁所，上完廁所回來後，其等即發現被告之身分證
    、駕照與酒測值測試單均不見了，其等四處搜查後並無所獲，經被告同意後對被
  告搜身，被告解開褲子皮帶後，被告之身分證及駕照即由褲子內側掉出等語，顯
    見被告確有將該酒測值測試單取走並加以毀棄無誤，否則警員應無遍尋不著之理
    ！另參以被告於九十年四月三十日警訊及偵查初訊時，均否認有酒後駕車之行為
    ，且諉稱吳晉維始為駕駛人云云，足見其於被警員查獲時有積極規避酒後駕車刑
    事責任之動機，益徵其確有毀棄該酒測值測試單之犯行甚明。被告此部分之所辯
    無非卸飾之詞，不足採信，事證明確，其犯行洵堪認定。
二、核被告所為，係犯刑法第一百八十五條之三服用酒類不能安全駕駛動力交通工具
    而駕駛罪、第一百三十八條之毀棄公務員職務上掌管之物品罪。被告所犯上開二
    罪間，犯意各別，犯罪構成要件互殊，應予分論併罰。爰審酌被告犯罪之動機、
    目的、手段、其品性及智識程度、犯罪所生之危害及其犯罪後之態度等一切情狀
    ，量處如主文所示之刑，並諭知易科罰金之折算標準。
據上論斷，應依刑事訴訟法第二百九十九條第一項前段，刑法第一百八十五條之三、
第一百三十八條、第四十一條第一項前段，罰金罰鍰提高標準條例第二條，判決如主
文。
中    華    民    國        九十一      年      十        月    十四    日
                                    臺灣臺中地方法院刑事第七庭
                                        法  官  簡  源  希
右正本證明與原本無異。
如不服本判決，應於判決送達後十日內向本院提出上訴狀，上訴於臺灣高等法院臺中
分院( 須附繕本 )。
                                        書記官
中    華    民    國        九十一      年      十        月    十五    日
附錄論罪科刑法條：
刑法第一百三十八條：毀棄、損壞或隱匿公務員職務上掌管或委託第三人掌管之文書
                    、圖畫、物品，或致令不堪用者，處五年以下有期徒刑。
刑法第一百八十五條之三：服用毒品、麻醉藥品、酒類或其他相類之物，不能安全駕
                        駛動力交通工具而駕駛者，處一年以下有期徒刑、拘役或
                        三萬元以下罰金。
